臺灣嘉義地方法院刑事判決
110年度交易字第115號
公  訴  人  臺灣嘉義地方檢察署檢察官
被      告  許凱翔
上列被告因公共危險案件，經檢察官提起公訴（110年度偵字第3
125號），嗣於本院準備程序中，就被訴事實為有罪之陳述，經
本院告知簡式審判程序意旨，並聽取當事人之意見後，裁定進行
簡式審判程序，判決如下：
    主  文
許凱翔吐氣所含酒精濃度達每公升零點二五毫克以上而駕駛動力
交通工具，累犯，處有期徒刑柒月，併科罰金新臺幣參萬元，罰
金如易服勞役，以新臺幣壹仟元折算壹日。
    事  實
一、許凱翔於民國110年3月20日晚間8時許至同日晚間11時20分
    許止之期間，分別在位於嘉義市博愛路及嘉義市四維路之友
    人住處飲用啤酒，而有吐氣所含酒精濃度達每公升0.25毫克
    以上之情形，竟仍於飲酒完畢後，自嘉義市○○路○○○住○○○○○
    號碼0000-00號（起訴書誤載為0000-00號，應予更正）自用
    小客車上路欲返回其位於嘉義市○區○○街00號之住處，於同
    日晚間11時50分許行經嘉義市西區保安二路與世賢路一段交
    岔路口時為警攔查，經警於110年3月21日凌晨0時13分實施
    酒精測定，測得其吐氣所含酒精濃度達每公升1.03毫克，始
    悉上情。
二、案經嘉義市政府警察局第一分局報告臺灣嘉義地方檢察署檢
    察官偵查起訴。
    理  由
一、本案被告許凱翔所犯係死刑、無期徒刑、最輕本刑為3年以
    上有期徒刑以外之罪，其於準備程序中就被訴事實為有罪之
    陳述，經本院告知簡式審判程序之旨，並聽取檢察官及被告
    之意見後，裁定進行簡式審判程序。又依刑事訴訟法第273
    條之2、同法第159條第2項之規定，簡式審判程序不適用傳
    聞法則有關限制證據能力之相關規定，合先敘明。
二、前揭事實，業據被告於警詢、偵訊、本院準備程序及審理時
    均坦承不諱（見嘉市警一偵字第1100700954號卷【下稱警卷
    】第2至3頁，110年度偵字第3125號卷第19至20頁，本院交
    易字卷第36至37、44頁），並有道路交通事故當事人酒精測
    定紀錄表、嘉義市政府警察局舉發違反道路交通管理事件通
    知單、公路監理電子閘門查詢資料、車輛詳細資料報表等件
    在卷可稽（見警卷第7至9、13至14頁），被告上開任意性自
    白核與事實相符，應堪採信。本案事證明確，被告之犯行堪
    可認定，應依法論科。
三、論罪科刑：　　
　㈠核被告所為，係犯刑法第185條之3第1項第1款之吐氣所含酒
    精濃度達每公升0.25毫克以上而駕駛動力交通工具罪。
　㈡被告前因妨害風化案件，經本院以108年度嘉簡字第1320號判
    決判處有期徒刑3月確定；又因妨害風化案件，經本院以108
    年度嘉簡字第1041號判決判處有期徒刑3月確定，上開二案
    嗣經本院以109年度聲字第16號裁定定其應執行刑為有期徒
    刑5月，於109年11月2日易科罰金執行完畢等情，有臺灣高
    等法院被告前案紀錄表在卷可憑（見本院交易字卷第9至19
    頁），其受徒刑之執行完畢後，5年以內故意再犯本案有期
    徒刑以上之罪，為累犯，審酌被告於上開案件執行完畢後，
    未能因此記取教訓，竟於5年以內再次犯本案之罪，且其上
    開案件執行完畢迄本案再犯，期間僅經過約5個月，足見被
    告對刑罰之反應力薄弱，又本案縱予加重最低本刑，本院於
    法定刑內所為之量刑尚屬合理，被告之人身自由並無因此遭
    受過苛侵害或超過其所應負擔罪責之情形，爰依刑法第47條
    第1項之規定及參酌司法院釋字第775號解釋意旨，加重其刑
    及最低本刑。
　㈢爰以行為人之責任為基礎，審酌被告於90年、93年、100年間
    、106年、107年間均有因於酒後駕車而遭法院判刑確定之紀
    錄，本案為被告第7次因酒後駕車遭查獲，此有臺灣高等法
    院被告前案紀錄表在卷可稽（見本院交易字卷第9至19頁）
    ，被告屢於飲用酒類後，貿然駕駛動力交通工具上路，造成
    道路交通潛在危險，參以被告於本院審理時供稱：可能因為
    喝醉了所以才開車，不然其應該要坐車等語（見本院交易字
    卷第44頁），可徵被告漠視酒後駕車禁令之心態，所為實屬
    不該，惟考量被告犯後坦承犯行，態度尚可，兼衡被告測得
    吐氣所含酒精濃度為每公升1.03毫克之犯罪情節、並未肇事
    造成用路人之生命或身體之損害、駕駛動力交通工具之種類
    、原因、於本院審理時自承大學肄業之智識程度、未婚、目
    前從事瞭望員工作、需照顧有身心障礙之父親之生活狀況（
    見本院交易字卷第43、45頁），並提出其父親之身心障礙證
    明為證（見本院交易字卷第47頁）等一切情狀，量處如主文
    所示之刑，並諭知罰金易服勞役之折算標準，以示懲儆。
據上論斷，應依刑事訴訟法第273條之1第1項、第299條第1項前
段，刑法第185條之3第1項第1款、第47條第1項、第42條第3項前
段，刑法施行法第1條之1第1項，判決如主文。
本案經檢察官陳昭廷提起公訴，檢察官徐鈺婷到庭執行職務。
中　　華　　民　　國　　110 　年　　5 　　月　　28　　日
　　　　　　　　　刑事第六庭　法　官　官怡臻
以上正本證明與原本無異。
如不服本判決應於收受判決後20日內向本院提出上訴書狀，並應
敘述具體理由；其未敘述上訴理由者，應於上訴期間屆滿後20日
內向本院補提理由書（均須附繕本）「切勿逕送上級法院」。
中　　華　　民　　國　　110 　年　　5 　　月　　28　　日
　　　　　　　　　　　　　　　書記官　李彥廷
附錄本案論罪科刑法條：
中華民國刑法第185條之3
駕駛動力交通工具而有下列情形之一者，處2 年以下有期徒刑，
得併科20萬元以下罰金：
一、吐氣所含酒精濃度達每公升零點二五毫克或血液中酒精濃度
    達百分之零點零五以上。
二、有前款以外之其他情事足認服用酒類或其他相類之物，致不
    能安全駕駛。
三、服用毒品、麻醉藥品或其他相類之物，致不能安全駕駛。
因而致人於死者，處3 年以上10年以下有期徒刑；致重傷者，處
1 年以上7 年以下有期徒刑。
曾犯本條或陸海空軍刑法第54條之罪，經有罪判決確定或經緩起
訴處分確定，於五年內再犯第1 項之罪因而致人於死者，處無期
徒刑或5 年以上有期徒刑；致重傷者，處3 年以上10年以下有期
徒刑。